臺灣臺南地方法院刑事判決　　　　　　　　　　　　　　九十年度易緝字第八八號
　　公　訴　人　臺灣臺南地方法院檢察署檢察官
　　被　　　告　丁○○
右列被告因竊盜案件，經檢察官提起公訴（八十九年度偵字第六○二八號、八十九年
度偵字第六二一三號），本院判決如左：
    主  文
丁○○共同攜帶兇器竊盜，處有期徒刑捌月。
    事  實
一、丁○○與丙○○（已審結）共同意圖為自己不法之所有，攜帶丙○○所有、客觀
    上足以對人之生命身體造成危害之斜口鉗一支，於民國八十九年四月二十六日凌
    晨二時許，由丙○○駕車搭載丁○○，前往臺南縣善化鎮茄拔附近某農路，抵達
    後，再由丙○○以腳踏釘攀爬上臺灣電力股份有限公司（以下簡稱為臺電公司）
    之電線杆，竊取該公司所架設位於臺南縣善化鎮○○段善新高幹81右17右6C1至
    C4之PVC風雨線四百五十公尺，丁○○則負責接應並協助收拾丙○○所剪斷之電
    線。得手後，先由郭清裕（已審結）與丁○○剝除所竊得之電線外皮後，再由丙
    ○○將電線內銅出售予廢五金回收中心或舊貨商牟利。嗣於八十九年四月二十八
    日，為警於郭清裕與丁○○住處查獲大量已剝皮之電線內銅，再循線查知上情。
二、案經臺南縣警察局新化分局、臺南市警察局第二分局報告臺灣臺南地方法院檢察
    署檢察官偵查起訴。
    理  由
一、訊據被告丁○○於本院審理時，固坦承於八十九年四月二十六日凌晨，與同案被
    告丙○○共同前往臺南縣善化鎮茄拔附近收取物品，惟矢口否認有共同竊盜犯行
    ，辯稱當日伊僅係受丙○○雇用，前往該處幫忙搬物品，抵達現場時，該物品係
    以布袋裝著，伊並不知道是何物，且丙○○也未告知其中裝什麼東西云云。惟查
    ，被告於偵訊中，業已明確坦承與丙○○共同竊取臺電公司電線之事，供稱：「
    （問：為何與丙○○偷？）丙○○本來要找我哥（即同案被告郭清裕），我哥在
    睡覺，所以我跟他一起去，丙○○出發前有拿二百元給我。」、「我們都只幫忙
    搬丙○○偷到的東西，搬上車，他事前都已剪下綁好。」（八十九年度偵字第六
    ○二八號、八十九年五月三十日訊問筆錄），經核與同案被告丙○○於警、偵訊
    及本院審理時所為不利於己之供述亦相符合；另查，四百五十公尺之PVC風雨線
    ，重達數百公斤，顯非一個人所能自行包裝、搬動，被告辯稱伊抵達案發現場時
    ，僅見包裝好的布袋，不知其內容為何物云云，已待斟酌，且若同案被告丙○○
    能夠獨立處理前開物品，卻又特地駕車前往臺南縣新化鎮北勢二七之二號被告住
    處，以二百元代價雇用被告協助，再共同折抵案發地點，顯然與常情不符，本院
    因認被告於警、偵訊中所為供詞方屬可採，被告於本院否認犯罪，要屬臨訟卸責
    之詞，不足採信。此外，並有證人即臺電公司職員乙○○、甲○○、己○○、戊
    ○○、庚○○等人所陳被害情節，被告帶同員警前往案發地點所拍攝之照片二幀
    ，以及臺電公司所製作之電力線路失竊現場報告表等卷內足憑，被告犯行已堪認
    定。
二、核被告意圖為自己不法之所有，與丙○○共同持兇器斜口鉗竊取臺電公司電纜線
    ，所為係犯刑法第三百二十一條第一項第三款之攜帶兇器竊盜罪。被告與丙○○
    間對上開犯行，有犯意聯絡及行為分擔，均應論以共同正犯。爰審酌被告與丙○
    ○持斜口鉗竊取臺電公司電纜線，並剝取內銅變賣之犯罪目的與手段，因此對於
    臺電公司之財產權造成侵害，以及被告犯罪後否認犯行之態度等一切情狀，量處
    如主文所示之刑，以資懲儆。同案被告丙○○所有、用以行竊之斜口鉗一支、腳
    踏釘四支等物，業據本院前於同案被告劉文福之判決中宣告沒收，在此不另為重
    複之諭知。
據上論斷，應依刑事訴訟法第二百九十九條第一項前段，刑法第二十八條、第三百二
十一條第一項第三款，判決如主文。
本案經檢察官陳誌銘到庭執行職務。
中      華      民      國      九十一    年      七      月      五    日
                              臺灣臺南地方法院刑事第五庭
                                      法  官   吳坤芳
右正本證明與原本無異。
如不服本判決，應於判決送達後十日內向本院提出上訴狀( 應附繕本 )。
                                      書記官   張豐榮
中      華      民      國      九十一    年      七      月      五    日
附錄本案論罪科刑法條全文：
刑法第三百二十一條
犯竊盜罪而有左列情形之一者，處六月以上五年以下有期徒刑：
一  於夜間侵入住宅或有人居住之建築物、船艦，或隱匿其內而犯之者。
二  毀越門扇、牆垣或其他安全設備而犯之者。
三  攜帶兇器而犯之者。
四  結夥三人以上而犯之者。
五  乘火災、水災或其他災害之際而犯之者。
六  在車站或埠頭而犯之者。
前項之未遂罰之。
